Inventaris van het archief van het Nederlandse Consulaat(-Generaal) te New Orleans, (1913) 1942-1954
Nationaal Archief, Den Haag
Consulaat(-Generaal) New-Orleans (Verenigde Staten)
Consulaat-Generaal New Orleans
1913-1954
merendeel 1942-1954
Z26052
4.60 meter; 67 inventarisnummers.
Normale, geschreven. getypte en gedrukte documenten, geen bijzondere handschriften.
Nationaal Archief, Den Haag
Consulaat New Orleans, 1819-1942
Consulaat-generaal New Orleans, 1942-1954
Het consulaat New Orleans, opgericht in 1819, was sinds 1942 een consulaat-generaal. Er was een grote toevoer van schepen in New Orleans: het archief bevat dan ook een aantal stukken over schepen en zeelieden (waaronder persoonsdossiers) die de haven van New Orleans aandeden. Tevens zijn er enige stukken m.b.t. overige consulaire zaken, waaronder agenda's van ingekomen en uitgaande stukken.
Archiefvorming
Geschiedenis van de archiefvormer
New Orleans is een stad in Verenigde Staten, gelegen in de staat Louisiana aan de benedenloop van de rivier de Missippi. In 1717 stichtte de Franse ontdekkingsreiziger Sieur de Bienville een nederzetting die hij naar de hertog van Orleans "La nouvelle Orleans" noemde. Tot 1800 behoorde de stad aan Spanje, daarna aan Frankrijk, dat de stad in 1803 aan de V.S. verkocht. Aan het begin van de twintigste eeuw liep de economische bedrijvigheid van de stad ernstig terug. o.a. doordat de raderboten niet konden concurreren met de trein. Door de komst van duwboten en barken die enorme ladingen konden vervoeren groeide de handelspositie van New Orleans na de Eerste Wereldoorlog aanzienlijk en werd de stad de tweede haven van de V.S. Het consulaat te New Orleans had in de periode 1913-1954 de volgende staten als ressort: Alabama, Louisiana, Mississipi en Florida ten westen van de rivier de Apalachicola. De andere Nederlande consulaten in de Verenigde Staten van Amerika bevonden zich in: Baltimore, Boston, Charleston, Chicago, Denver, Detroit, Gakveston, Grand Rapids, gulfport, Jacksonville, Kansas City, Los Angeles, Louis (St), Minneapolis, Mobile, Newport News, New York, Norfolk, Orange City, Pensacola, Philadelphia, Port Arthur, Portland, Salt Lake City, San Diego, San Francisco, Savannah, Seattle, Tampa. Door de grote toevoer van Nederlandse schepen tijdens de Tweede Wereldoorlog in de haven van New Orleans werd in 1942, toen de consulaire organisatie in de V.S. werd herzien, een beroeps consul generaal aan het hoofd van de post benoemd. In 1948 werd deze beslissing, vanwege het geringe belang van deze post, teruggedraaid en een honorair consul generaal benoemd. Het consulaat New Orleans, opgericht in 1819, was sedert 1942 een consulaat-generaal en werd in de periode 1913-1954 door de volgende personen vertegenwoordigd:
1901-1928 W.J. Hammond
1928-1929 L. van Eeghen
1929-1931 A.P.F.C. Esser
1932-1939 A. Terkuhle
1939-1942 O.A. Lundeen
1942-1944 J.A. Schuurman
1944-1946 O.A. Lundeen (waarnemend)
1946-1948 H. Bos
1948-1952 A.Terkuhle
1953-1956 E.L. Hechtermans
Geschiedenis van het archiefbeheer
In het archief van het consulaat/consulaat generaal ontbreekt een groot gedeelte van de stukken van voor 1942. In de periode 1918-1945 zijn de stukken chronologisch geordend en door de registratuur voorzien van een dossiernummer. Na 1945 werd een dossierindeling aangetroffen (zie inv.nr. 67); deze is grotendeels aangehouden voor de indeling van alle stukken van voor 1945 en voor enkele dossiers uit de periode 1953-1954 toen de post overging op de zogenaamde decimale archiefcode. Het archief werd in de jaren 1959 en 1983 overgedragen aan het departement te 's-Gravenhage.
Het archief is in 1993 overgedragen aan het Algemeen Rijksarchief.
Het archief is krachtens bepalingen van de Archiefwet overgebracht.
Inhoud en structuur van het archief
2.05
Selectie en vernietiging
Schoning van het archief vond plaats op de post en tijdens de inventarisatie in 1991. Vóór de inventarisatie had het archief een omvang van 55 dozen (ca. 6 meter). Na schoning is de omvang van het archief nog 18 dozen (ca. 2 meter).
Verklaring van vernietiging
De hieronder vermelde stukken afkomstig uit het archief van het consulaat/consulaat generaal te New Orleans (Verenigde Staten van Amerika), (1913) 1942-1954 kunnen worden vernietigd volgens de richtlijnen van de vernietigingslijst van het Ministerie van Buitenlandse Zaken (1960).
Doorzendingen
Duplicaten van stukken
Stukken m.b.t. de waarneming en tijdelijke bezetting van posten
Declaraties en facturen
Verzoeken om handelsinlichtingen
Stukken m.b.t. het opsporen van adressen van Nederlanders in het buitenland
Stukken m.b.t. scheepvaart, handelsbewegingen e.d. waarvan de inhoud is opgenomen in officiële publicaties
Stukken m.b.t. aanmonstering van schepelingen
Stukken m.b.t. incidentele gevallen van uitlevering
Stukken m.b.t. incidentele afgifte van visa aan met name genoemde Nederlanders
Briefwisseling betreffende onderstanden
Hoeveelheid: 36 dozen (ca. 4 meter) in opdracht van G.J. Lasee,
's-Gravenhage, 24 april 1991
Consulaat (-Generaal) New Orleans (1913)1942-1954
Aanwijzingen voor de gebruiker
Openbaarheidsbeperkingen
Deels openbaar, deels beperkt openbaar (A).
Materiële beperkingen
Aanvraaginstructie
Openbare archiefstukken kunnen online worden aangevraagd en gereserveerd. U kunt dit ook via de terminals in de studiezaal van het Nationaal Archief doen. Om te kunnen reserveren dient u de volgende stappen te volgen:
U maakt een profiel aan op www.gahetna.nl, en logt vervolgens in
Via de archiefinventaris (alleen de beschrijvingen met rode nummers) selecteert u het gewenste archiefstuk door op de knop 'Reserveren' te klikken
In het volgende scherm geeft u aan op welke dag u het archiefstuk wilt inzien
Indien u zich bevindt in de studiezaal en een tafelnummer heeft ontvangen kunt u dit nummer vermelden. Als u geen tafelnummer heeft kunt u tafelnummer 777 laten staan
Vervolgens bevestigt u uw reservering door deze te versturen.
Verwant materiaal
Beschikbaarheid van kopieën
Beschrijving van de series en archiefbestanddelen
- Stukken van algemene aard, A
  - Agenda's van ingekomen en uitgaande stukken., 1942-1954; 1-11; 6 banden en 5 delen
    - 1942 jul 10 -1943 mrt 18, 1
    - 1943 mrt 18 - 1944 dec 3, 2
    - 1944 dec 6 - 1944 sep 18, 3
    - 1944 sep 18 - 1945 sep 5, 4
    - 1945 sep 5 - 1946 mei 4, 5
    - 1946 mei 4 - 1947 apr 2, 6
    - 1947 apr 2 - 1948 feb 13, 7; deel
    - 1948 feb 17 - 1949 dec 30, 8; deel
    - 1950 jan 3 - 1951 dec 5, 9; deel
    - 1951 dec 4 - 1953 apr 23, 10; deel
    - 1953 apr 23 - 1953 dec 31; 1954 jan 4 - 1956 apr 9, 11; deel
      Zie ministerie van Buitenlandse Zaken, archief Consulaat New Orleans 1955-1964.
- Stukken betreffende bijzondere onderwerpen, B
  - 'Algemene' Zaken, I
    - Stukken betreffende Nederlandse (kunst) tentoonstellingen in New Orleans., 1943-1944; 12; 1 omslag
    - Stukken betreffende 'rassenproblemen en discriminatie' in de V.S, met bijlagen., 1944-1945 en 1954; 13; 1 omslag
    - Correspondentie uit Nederland over de watersnoodramp van 1953., 14; 1 omslag
      Met foto's.
  - Nederlandse consulaten en consulair personeel in de Verenigde Staten (ressort New Orleans), II
    - Stukken betreffende de Nederlandse consulaten in het ressort New Orleans., 1935-1954; 15-27; 13 omslagen
      - Charleston 1942-1948, 1953-1954, 15
      - Corpus Christi 1944-1948, 16
      - Dallas 1950, 17
      - Galveston 1943-1945, 1953-1954, 18
      - Houston 1942-1949, 1951-1954, 19
      - Jacksonville 1942-1949, 1951-1954, 20
      - Miami 1942-1948, 1951-1954, 21
      - Mobile 1935-1948, 1951-1954, 22
      - New Orleans 1946-1954, 23
      - Port Arthur 1943-1948, 1951-1952, 24
      - San Antonio (Texas) 1950, 25
      - Savannah 1940-1947, 1954, 26
      - Tampa 1942-1949, 1951-1953, 27
    - Stukken betreffende personeel, personeelsbezettting en het functioneren van het consulaat-generaal te New Orleans., 1939-1944, 1947-1954; 28; 1 omslag
    - Stukken betreffende de oprichting en verheffing van consulaire posten in het ressort New Orleans., 1942-1944; 29; 1 omslag
    - Rapport van de consul-generaal van New Orleans over een inspectiereis door het oostelijk gedeelte van zijn ressort., 1947; 30; 1 stuk.
    - Stukken betreffende de instelling van een consulaire post te Jackson., 1952-1953; 31; 1 omslag
    - Stukken betreffende de huur van het consulaat-generaal te New Orleans., 1954; 32; 1 omslag
    - IIe Corps Consulair
      - Stukken betreffende het Corps Consulair te New Orleans, 1947-1948; 33; 1 omslag
  - Scheepvaart 'Algemeen', V
    - Persoonsdossiers van Nederlandse zeelieden die de haven van New Orleans aandeden., 1940-1946; 34-35; 2 pakken
      Alfabetisch geordend.
      - A-K, 34
        Openbaarheid beperkt tot 1 januari 2022
      - K-Z, 35
    - Stukken betreffende Nederlandse schepen die de haven van New Orleans aandeden., 1940-1946; 36; 1 pak
    - Stukken betreffende de geestelijke verzorging door Ds. J. Wristers van Nederlandse koopvaardij opvarenden in New Orleans., 1950; 37; 1 omslag
    - Vb Desertie scheepvaart
      - Akte van desertie van C. Bons, 1936; 38; 1 stuk
    - Vc Scheepsverklaringen
      - Notariële akten waarin de uiteenzetting voorkomt van de schipper en de opvarenden omtrent een ramp., 1913-1954; 39-41; 2 pakken en 1 omslag
        - 1913-1946, 39
        - 1947-1952, 40
        - 1953-1954 omslag, 41
  - Deportatie, economische voorlichtingsdienst, VI
    - Verslagen van de consul-generaal over de economische situatie in zijn ressort over de jaren 1921-1930., 1922-1931; 42; 1 omslag
    - Stukken betreffende deportatie van Nederlanders uit de Verenigde Staten., 1942-1944; 43; 1 omslag
    - Stukken betreffende de speech van de Nederlandse vice-consul te Savannah bij de opening van een tentoonstelling over Nederland en Nederlands-Indië in genoemde stad., 1944; 44; 1 omslag
    - VIf Bezoekers aan New Orleans
      - Stukken betreffende bezoeken van de Nederlandse ambassadeur aan het consulaat-generaal te New Orleans., 1942-1943 en 1953; 45; 1 omslag
      - Stukken betreffende het bezoek van prins Bernhard aan New Orleans., 1954; 46; 1 omslag
  - Burgerlijke stand (huwelijk, geboorte, echtscheiding) en Nederlandse onderdanen, IX
    - Stukken betreffende de vaststelling van nationaliteit., 1918, 1937-1944; 47; 1 omslag
      Voor nadere ingang zie inv.nr. 67.
    - Stukken betreffende Nederlandse organisaties in het amtsgebied van het consulaat-generaal New Orleans., 1939-1943; 48; 1 omslag
    - Kennisgevingen Nederlanderschap., 1942-1946; 49; 1 omslag
    - Stukken betreffende Nederlanders in de staat Louisiana., 1942-1943; 50; 1 omslag
    - Stukken betreffende H.M.M. ridder van Rappard gevestigd te New Orleans en verdacht van nationaal-socialistische denkbeelden., 1942, 1944, 1948; 51; 1 omslag
    - Namenlijsten van Nederlanders in het ressort New Orleans., 1943; 52; 2 stukken
    - Stukken betreffende de "Netherlands Club" te New Orleans., 1944-1945, 1947-1948; 53; 1 omslag
    - Stukken betreffende de scheiding en het overlijden van kapitein S. van der Molen., 1944-1948; 54; 1 omslag
    - Geboorte-akten van J.H. Hulsman, P.A. Prinselaar, N. Statius-Muller en A.E. Brandes, met bijlagen. Afschriften., 1948-1949, 1952; 55; 3 stukken
    - Akten van huwelijkstoestemming voor D. Hazenoot & F. Beugelsdijk, M.G. van Hemert & P.M. Bartels en P.A. Vaandrager & E Wevels. Afschriften., 1952-1953; 56; 1 omslag
  - Notariële akten, X
    Zie ook inv.nrs. 39-41
    - Bewijs van Nederlanderschap van A.F. van den Heuvel, met bijlagen., 1918; 57; 1 stuk
    - Register van ingeschreven notariële akten aan het consulaat-generaal te New Orleans., 1943-1944, 1946; 58; 1 deel
    - Akte van erkenning door P.D.J. Swijnenburg van het natuurlijke kind van D. van der Woude, met bijlagen. Afschrift., 1951; 59; 1 stuk
      Openbaarheid beperkt tot 1 januari 2027
    - Overlijdensakte van J.H.C. Dijk, met bijlagen. Afschrift., 1954; 60; 1 stuk
      In drievoud
    - Huwelijksakten van C.A. Campfensen en J.H. Zeeman, met bijlagen. Afschriften., 1954; 61; 2 stukken
  - Testamenten, nalatenschappen en overlijden, XI
    - Stukken betreffende de nalatenschappen van Nederlanders in het ressort New Orleans., 1930-1937, 1942-1949, 1951-1953; 62; 1 omslag
    - Stukken betreffende het overlijden van Nederlanders in het ressort New Orleans. Uittreksels., 1928, 1935, 1942-1946; 63; 1 omslag
    - Stukken betreffende testamenten, 1930-1944, 1950-1952; 64; 1 omslag
    - Stukken betreffende het overlijden van Nederlanders in het ressort New Orleans., 1940-1953; 65; 1 omslag
  - Pensioenen, XVI
    - Stukken betreffende pensioenen., 1937, 1942-1950; 66; 1 pak
  - Zonder code
    - Inhoudsopgave van het archief van het consulaat-generaal te New Orleans tijvak 1913-1952., z.d.; 67; 1 omslag